【裁判字號】    98,易,1838
【裁判日期】    981230
【裁判案由】    詐欺
【裁判全文】
臺灣臺中地方法院刑事判決              98年度易字第1838號
公  訴  人  臺灣臺中地方法院檢察署檢察官
被      告  己○○
上列被告因詐欺案件，經檢察官提起公訴（九十八年度偵字第一
五０號）及移送併案審理（臺灣雲林地方法院檢察署九十八年度
偵字第一六八四號、臺灣臺南地方法院檢察署九十八年度偵字第
一０五五四號、臺灣臺中地方法院檢察署九十八年度偵字第一五
一二七號、九十八年度偵字第二五六八三號、臺灣高雄地方法院
檢察署九十八年度偵字第二一一六三號），本院判決如下：
    主  文
己○○幫助意圖為自己不法之所有，以詐術使人將本人之物交付
，處拘役肆拾日，如易科罰金，以新臺幣壹仟元折算壹日。
    事  實
一、己○○可預見不法詐欺集團成年人成員無故蒐集他人之行動
    電話門號ＳＩＭ卡使用，乃俾利於迴避員警之查緝，其後可
    能將取得之行動電話門號ＳＩＭ卡供作向不特定人為詐欺取
    財之工具，竟仍不顧他人可能遭受財產上損害之危險，而基
    於縱若其所提供之行動電話門號ＳＩＭ卡遭不法詐欺集團成
    年人成員利用作為詐欺取財之用，亦不違背其本意之不確定
    幫助故意，先於民國九十七年八月二十五日，經由真實姓名
    年籍不詳綽號「小李」（又自稱「經理」）之成年男子（下
    稱「小李」）指示，至臺中市○○路○段一四六號威寶電信
    股份有限公司（下稱威寶公司）門市，向威寶公司同時申辦
    門號0000000000號、0000000000號之
    行動電話ＳＩＭ卡，隨即將上開二行動電話門號ＳＩＭ卡交
    付予「小李」，容任他人使用上開行動電話門號ＳＩＭ卡作
    為詐欺取財之工具。嗣「小李」及其所屬詐欺集團之成年人
    成員，取得己○○交付之上開二行動電話門號ＳＩＭ卡後，
    即先後基於意圖為自己不法之所有之犯意，以如附表所示之
    詐騙方式（即利用己○○所交付之上開二行動電話門號），
    致使如附表所示之壬○○等九人均陷於錯誤，而於如附表所
    示之匯款時間，各交付如附表所示之金錢（詳細詐騙時間、
    方式及金額均詳如附表所示）。嗣經如附表所示之壬○○等
    八人於匯款後發現有異，經報警後始循線查悉上情。
二、案經臺中市警察局第二分局報告臺灣臺中地方法院檢察署檢
    察官偵查起訴（壬○○部分）及臺北市政府警察局信義分局
    報告臺灣雲林地方法院檢察署檢察官偵查後（辛○○部分）
    、臺南市警察局第三分局報告臺灣臺南地方法院檢察署檢察
    官偵查後（丁○○、丙○○部分）、臺北縣政府警察局板橋
    分局報告臺灣板橋地方法院檢察署呈請臺灣高等法院檢察署
    檢察長令轉臺灣臺中地方法院檢察署檢察官偵查後（戊○○
    部分）、臺中縣警察局豐原分局報告臺灣臺中地方法院檢察
    署檢察官偵查後（乙○○部分）、高雄市政府警察局小港分
    局報告臺灣高雄地方法院檢察署檢察官偵查後（甲○○、庚○○、癸○○部分）移送併案審理。
    理  由
壹、程序方面：
一、按被告以外之人於偵查中向檢察官所為之陳述，除顯有不可
    信之情況者外，得為證據。刑事訴訟法第一百五十九條之一
    第二項定有明文。於偵查中，被告以外之人（包括證人、鑑
    定人、告訴人、被害人及共同被告等）所為之陳述，性質上
    屬傳聞證據。惟現階段刑事訴訟法規定檢察官代表國家偵查
    犯罪、實施公訴，依法其有訊問被告、證人及鑑定人之權，
    證人、鑑定人且須具結，而實務運作時，檢察官偵查中向被
    告以外之人所取得之陳述，原則上均能遵守法律規定，不致
    違法取供，其可信度極高，職是，被告以外之人前於偵查中
    已具結而為證述，除反對該項供述得具有證據能力之一方，
    已釋明「顯有不可信之情況」之理由外，不宜以該證人未能
    於審判中接受他造之反對詰問，即遽指該證人於偵查中之陳
    述不具證據能力。查本件證人即被害人戊○○於偵查中所為
    之陳述，雖屬傳聞證據，然渠等於偵查中所為證言，均經具
    結，而被告並未釋明上開陳述有何「顯不可信之情況」，且
    於客觀之外部情狀上，難認有何顯不可信之情狀，依刑事訴
    訟法第一百五十九條之一第二項規定，得為證據。
二、再按被告以外之人於審判外之陳述，雖不符刑事訴訟法第一
    百五十九條之一至第一百五十九條之四之規定，而經當事人
    於審判程序同意作為證據，法院審酌該言詞陳述或書面陳述
    作成時之情況，認為適當者，亦得為證據。當事人、代理人
    或辯護人於法院調查證據時，知有第一百五十九條第一項不
    得為證據之情形，而未於言詞辯論終結前聲明異議者，視為
    有前項之同意，刑事訴訟法第一百五十九條之五定有明文。
    核其立法意旨在於傳聞證據未經當事人之反對詰問予以核實
    ，原則上先予排除。惟若當事人已放棄反對詰問權，於審判
    程序中表明同意該等傳聞證據可作為證據；或於言詞辯論終
    結前未聲明異議，基於尊重當事人對傳聞證據之處分權，及
    證據資料愈豐富，愈有助於真實發見之理念，且強化言詞辯
    論主義，使訴訟程序得以順暢進行，上開傳聞證據亦均具有
    證據能力。查：本判決下列所引除上揭所述之被告以外之人
    於審判外之陳述及其他書證（供述證據部分），雖屬傳聞證
    據，惟查無符合同法第一百五十九條之一至之四等前四條之
    情形，檢察官及被告於本院準備程序中均表示對該等傳聞證
    據之證據能力不爭執，並於本院審理時並未就卷內其他證據
    資料之證據能力有所爭執，且迄本院言詞辯論終結前，均未
    主張有刑事訴訟法第一百五十九條第一項不得為證據之情形
    ，是應認已同意卷內證據均得作為證據，且經本院審酌上開
    傳聞證據作成時，較無人情施壓或干擾，亦無不當取證之情
    形，認為以之作為本案之證據亦屬適當，是上揭傳聞證據自
    具有證據能力，合先敘明。
貳、實體方面：
一、訊據被告己○○固坦承上開二個行動電話門號ＳＩＭ卡，確
    係其於九十七年八月二十五日親自向威寶公司申辦租用，之
    後即連同行動電話一併交予「小李」，惟矢口否認有何幫助
    詐欺取財之犯行，辯稱：伊是找不到工作流落街頭之老人，
    當初「小李」到臺中站對面來遊說要幫忙伊找清潔工的工作
    ，月薪新臺幣（下同）二、三萬元，工作很輕鬆，只要提供
    身分辦理二個行動電話門號就可以，辦理行動電話門號之費
    用由對方負擔，所以才跟「小李」到三民路中友百貨對面之
    通訊行申辦前開行動電話門號，但辦完行動電話門號後，就
    找不到「小李」，伊也是被騙的，並沒有要提供行動電話門
    號ＳＩＭ卡給詐騙集團使用，也無幫助詐欺取財之意思云云
    。經查：
（一）上開如附表所示之證人即被害人壬○○、辛○○、丁○○
      、丙○○、戊○○、甲○○、庚○○、癸○○、乙○○（
      下稱證人壬○○等九人），分別遭與「小李」同屬詐欺集
      團之不詳姓名年籍之成年人成員以如附表所示之方式（即
      利用己○○所交付之二行動電話門號）詐騙，而各於如附
      表所示之時間，匯款如附表所示之金額至詐欺集團不詳姓
      名年籍之成年人成員指定之如附表所示之金融機構帳戶等
      事實，業據證人壬○○等九人於警詢時證述明確，且證人
      戊○○亦於偵查中具結證稱綦詳，並有威寶公司之行動電
      話服務申請書、通聯調閱查詢單、案外人張李花之中華郵
      政股份有限公司土庫馬光郵局帳戶之客戶基本資料、最近
      交易資料及客戶歷史交易清單、案外人陳小勻所有之中華
      郵政股份有限公司臺中大坑口郵局帳戶之立帳申請書影本
      及交易詳情；以及臺中市警察局第五分局文昌派出所受理
      各類案件紀錄表、受理刑事案件報案三聯單、受理詐騙帳
      戶通報警示簡便格式表、內政部警政署反詐騙諮詢專線紀
      錄表、金融機構聯防機制通報單、證人壬○○簽立之切結
      書、郵政跨行匯款申請書、ＹＡＨＯＯ！奇摩拍賣得標通
      知信及賣家資料、案外人呂民偉之臺灣土地銀行石門分行
      帳戶之客戶往來交易明細查詢表及開戶基本資料、臺灣臺
      中地方法院檢察署檢察官九十八年度偵字第一五０號不起
      訴處分書（證人壬○○部分）；臺北市政府警察局信義分
      局吳興街派出所陳報單、證人辛○○之郵政存簿儲金簿封
      面及內頁影本、ＹＡＨＯＯ！奇摩拍賣得標通知信（證人
      辛○○部分）；證人丁○○郵局帳戶之存摺內頁影本及客
      戶基本資料、郵政自動櫃員機交易明細表一張、中華郵政
      股份有限公司雲林郵局九十七年十二月八日雲營字第０九
      七五００一六０六號函（證人丁○○部分）；國泰世華銀
      行自動櫃員機明細表一張、內政部警政署反詐騙案件紀錄
      表、臺南市警察局第三分局安南派出所受理詐騙帳戶通報
      警示簡便格式表（證人丙○○部分）；台新銀行自動櫃員
      機交易明細表一張、ＹＡＨＯＯ！奇摩帳戶資料、中華電
      信股份有限公司ＩＰ位址查詢結果、案外人邱瑞文之彰化
      商業銀行北新竹分行帳戶之顧客基本資料及交易明細、臺
      北縣政府警察局板橋分局後埔派出所受理各類案件紀錄表
      、受理詐騙帳戶通報警示簡便格式表、受理刑事案件報案
      三聯單、內政部警政署反詐騙案件紀錄表（證人戊○○部
      分）；高雄市政府警察局小港分局高松派出所受理刑事案
      件報案三聯單、受理各類案件紀錄表、台新銀行自動櫃員
      機交易明細表一張、內政部警政署反詐騙案件紀錄表（證
      人甲○○部分）；桃園縣政府警察局中壢分局普仁派出所
      受理刑事案件報案三聯單、受理詐騙帳戶通報警示簡便格
      式表、郵政國內匯款執據一張、內政部警政署反詐騙案件
      紀錄表（證人庚○○部分）；高雄市政府警察局左營分局
      新莊派出所受理刑事案件報案三聯單、受理詐騙帳戶通報
      警示簡便格式表、合作金庫銀行自動櫃員機交易明細表一
      張、內政部警政署反詐騙案件紀錄表（證人林柏宏部分）
      ；臺中縣警察局豐原分局潭子分駐所受理各類案件紀錄表
      、受理詐騙帳戶通報警示簡便格式表、郵政自動櫃員機交
      易明細表一張、內政部警政署反詐騙案件紀錄表、ＹＡＨ
      ＯＯ！奇摩拍賣資料（證人乙○○部分）等在卷足憑，則
      被告己○○上開二行動電話門號ＳＩＭ卡確遭「小李」所
      屬詐欺集團成年人成員供作詐騙證人壬○○等九人之聯絡
      電話使用之事實，即足認定。
（二）衡諸現今社會應徵工作者，多半只需提供證件供雇主確認
      其身分即為已足，斷無可能於尚未確認是否僱用之際，即
      要求應徵者先行提供行動電話門號ＳＩＭ卡予雇主使用之
      理。且向電信公司申辦行動電話門號ＳＩＭ卡，因須負擔
      月租費及通話費用，倘使用於非法行為亦難免遭刑事訴追
      ，除非本人或與本人親密關係者，難認有何理由可自由流
      通使用行動電話門號ＳＩＭ卡，一般人均有妥為保管及防
      止他人任意使用之認識，縱特殊情況偶需交付他人使用，
      亦必深入瞭解用途及合理性，始予提供，且該等專有物品
      如落入不明人士手中，而未加以闡明正常用途，極易被利
      用為與財產有關之犯罪工具，此為吾人依一般生活認知所
      易於體察之常識。查「小李」係在車站主動結識被告，二
      人認識僅約半個月，且「小李」以介紹工作為由遊說被告
      申辦行動電話門號，並於被告將甫辦完而取得之行動電話
      門號之ＳＩＭ卡交付後隨即失聯，亦未留下任何聯絡方式
      ，被告亦不清楚「小李」之真實年籍資料等情，已據被告
      於本院審理時供承在卷，則被告若僅為謀工作輕鬆之清潔
      工一職而前往申辦行動電話門號，何以未究明欲任職公司
      名稱、地址，即率爾應真實姓名、年籍資料、聯絡方式均
      不詳、僅有數面之緣之「小李」之要求，前往申辦上開二
      行動電話門號ＳＩＭ卡並交付之？被告所為，實與社會一
      般常情不符。
（三）按刑法上之故意，可分為直接故意與不確定故意（間接故
      意），所謂「不確定故意」，係指行為人對於構成犯罪之
      事實，預見其發生而其發生並不違背其本意者，刑法第十
      三條第二項定有明文；且我國行動電話通信業者對於申辦
      行動電話門號使用並無特殊資格及使用目的之限制，故凡
      有正當目的使用行動電話門號之必要者，均可自行前往業
      者門市或特約經銷處辦請使用，殊無取得他人名義所申辦
      行動電話門號使用之理。倘不自行申辦行動電話門號，反
      無故向他人取得行動電話門號之ＳＩＭ卡使用，依常理得
      認為其取得他人行動電話門號ＳＩＭ卡使用之行徑，極可
      能與財產犯罪密切相關，並藉此規避有犯罪偵查權限之機
      關循線追查之可能。且現今媒體報導中，或以中獎、退稅
      、家人遭擄、信用卡款對帳或提款卡密碼外洩，疑似遭人
      盜領存款等事由，利用他人名義所申辦之行動電話門號作
      為聯繫工具，詐騙被害人至金融機構櫃檯電匯，抑或持提
      款卡至自動櫃員機依其指示操作，使被害人在不知情之狀
      況下依指示操作匯出款項後，隨即將之提領一空之詐騙手
      法，層出不窮，一般人亦均有應妥善保管前開物件，防止
      被他人冒用之認知。被告係智力成熟且具一般社會智識經
      驗之成年人，自應知「小李」及其所屬詐欺集團之成年人
      成員係利用其所有之行動電話門號作為詐欺取財或其他財
      產犯罪之用，況被告於本院準備程序中亦自承伊心裡在懷
      疑「小李」可能會去做非法的事情等語（見本院審理卷第
      十頁背面），是其對於他人利用其上開行動電話ＳＩＭ卡
      作為詐騙被害人時撥打使用等情，應能預見其發生且其發
      生不違背其本意，其有幫助「小李」及其所屬詐欺集團之
      成年人成員利用上開行動電話ＳＩＭ卡犯罪之不確定故意
      ，允無疑義。另被告固提出行動電話服務異動申請書，資
      以證明伊有向威寶公司辦理停用上開二行動電話門號云云
      ，然觀之該資料內容，被告係於九十七年十月十八日始向
      威寶公司辦理停用上揭行動電話門號，亦即被告辦理時間
      已在證人壬○○等八人受騙匯款之後，是尚難據此為被告
      有利之認定，附此敘明。
（四）綜上所述，被告基於幫助他人為詐欺取財亦不違背其本意
      之不確定故意，將其所申租之0000000000號、
      0000000000號行動電話門號ＳＩＭ卡，提供予
      「小李」及其所屬詐欺集團之成年人成員使用，以幫助其
      遂行詐欺取財之犯行，應屬明確，是被告上揭所辯，顯屬
      事後卸責之詞，不足採信。本件事證明確，被告之犯行堪
      以認定。
二、按刑法上之幫助犯，係指以幫助之意思，對於正犯資以助力
    ，而未參與實施犯罪之行為者而言。查被告己○○雖有將其
    所申租之上開行動電話門號ＳＩＭ卡提供予施以詐欺者使用
    ，已如前述，惟既未見其有何參與詐欺證人壬○○等八人之
    行為或於事後亦分得詐欺款項之積極證據，固無從認屬上開
    詐欺取財行為之共同正犯。然被告將其所申租之上開行動電
    話門號ＳＩＭ卡提供予他人作為詐欺取財犯行之聯絡電話使
    用，乃係基於幫助他人詐欺取財之犯意，而被告提供其上開
    行動電話門號ＳＩＭ卡予他人之行為，復屬詐欺取財構成要
    件以外之行為，則被告自屬以幫助之意思，參與詐欺取財構
    成要件以外之行為，應以詐欺取財之幫助犯論。是核被告所
    為，係犯刑法第三十條第一項前段、第三百三十九條第一項
    之幫助詐欺取財罪。「小李」及所屬詐欺集團成年人成員就
    詐騙如附表編號二所示證人辛○○先後三次匯款之行為，因
    時間、空間密接，係基於同一詐欺取財之接續行為，為接續
    犯，應僅論以一罪。被告同時交付二張行動電話ＳＩＭ卡之
    行為，幫助「小李」所屬之詐欺集團成年人成員各詐取證人
    壬○○等九人之財物，係屬一行為觸犯數罪名之想像競合犯
    ，應依刑法第五十五條規定，從一重幫助詐欺取財罪處斷。
    又被告幫助「小李」所屬之詐欺集團成年人成員犯詐欺取財
    罪，為幫助犯，應依刑法第三十條第二項之規定，減輕其刑
    。檢察官雖僅就附表編號一所示之被告幫助詐欺取財犯行起
    訴，然就附表編號二至九所示之被告幫助詐欺取財犯行部分
    ，因經檢察官移送併案審理（即臺灣雲林地方法院檢察署九
    十八年度偵字第一六八四號、臺灣臺南地方法院檢察署九十
    八年度偵字第一０五五四號、臺灣臺中地方法院檢察署九十
    八年度偵字第一五一二七號、九十八年度偵字第二五六八三
    號、臺灣高雄地方法院檢察署九十八年度偵字第二一一六三
    號），本院認此部分與檢察官已起訴之經判處有罪之犯罪事
    實間，有想像競合犯之裁判上一罪關係，依審判不可分原則
    ，本院自得加以審理，附此敘明。爰審酌被告提供其所申租
    之上開行動電話門號ＳＩＭ卡幫助他人詐欺取財，影響社會
    經濟秩序，益添查緝之困難，行為殊不足取，惟念及被告本
    身並未實際參與詐欺取財之犯行，責難性較小，兼衡酌被告
    年事已高，其犯罪動機、目的、手段尚屬平和、所生損害及
    犯後之態度尚可等一切情狀，量處如主文所示之刑，並諭知
    易科罰金之折算標準，以示懲儆。
三、刑法第四十一條第二項至第八項，雖業於九十七年十二月三
    十日修正，經總統於九十八年一月二十一日公布，並於九十
    八年九月一日施行。然因易科罰金、易服勞役之折算標準及
    其期限涉及裁量權之行使，屬於科刑規範事項，其折算標準
    於裁判時並應於主文內諭知，與一般純屬執行之程序有別，
    而有關易服社會勞動折算標準為六小時折算一日，期限為最
    長一年，修正後刑法第四十一條第二項、第三項、第五項已
    定有明文，其標準係屬固定，並不涉及法院裁量權之行使，
    亦非屬科刑規範事項，且依新修正之刑事訴訟法第四百七十
    九條第二項規定，可知該易服社會勞動乃係屬執行檢察官之
    權限，另刑事訴訟法第三百零九條關於有罪判決書之主文記
    載事項之規定，亦未因上揭刑法第四十一條第二項增訂易服
    社會勞動之規定而配合同時修正諭知易服社會勞動之折算標
    準，是本件自無須再於主文中另諭知易服社會勞動之折算標
    準，併此敘明。
四、至臺灣高雄地方法院檢察署檢察官九十八年度偵字第二一一
    六三號移送併辦意旨書中關於被害人子○○部分，亦即被害
    人子○○於九十七年十月十七日，亦遭詐欺集團成年人成員
    以在ＹＡＨＯＯ！奇摩拍賣網站刊登出售商品之訊息為詐術
    ，致被害人子○○陷於錯誤而下標購買，並依指示匯款一萬
    三千二百元至指定帳戶內等情，因認被告此部分亦涉有幫助
    詐欺之罪嫌，然訊據被告堅詞否認此部分犯行。經查：
（一）按犯罪事實應依證據認定之，無證據不得認定犯罪事實；
      又不能證明被告犯罪者，即應諭知無罪之判決，刑事訴訟
      法第一百五十四條第二項、第三百零一條第一項分別定有
      明文。復按認定犯罪事實所憑之證據，雖不以直接證據為
      限，間接證據亦包括在內，然而無論直接證據或間接證據
      ，其為訴訟上之證明，須於通常一般人均不致有所懷疑，
      而得確信其為真實之程度者，始得據為有罪之認定，倘其
      證明尚未達到此一程度，而有合理之懷疑存在時，即難遽
      採為不利被告之認定，最高法院八十八年度臺上字第九五
      四號判決意旨可資參照。
（二）上開被害人子○○受騙匯款之情節，固據被害人子○○於
      警詢時證述綦詳，惟被害人子○○並未指稱詐欺集團成年
      人成員有利用被告所申辦之門號0000000000號
      或0000000000號之行動電話，作為聯絡使用，
      此有高雄市政府警察局小港分局警卷所附被害人子○○九
      十七年十一月十二日調查筆錄存卷可憑；且依卷內現存證
      據，亦無具體事證足認被告確有幫助他人詐欺被害人子○○財物之行為，公訴人併辦所指尚乏依據。
（三）此外，復查無其他積極證據足證被告確有公訴人所指此部
      分之犯行，揆諸前揭法條及判例意旨，被告此部分之犯罪
      尚屬不能證明，則公訴人此部分移送併辦之事實，即與前
      揭被告經起訴判處有罪之幫助詐欺犯行間無想像競合犯之
      裁判上一罪關係，自應退回移送併辦單位，另行應法處理
      ，附此敘明。
據上論斷，應依刑事訴訟法第二百九十九條第一項前段，刑法第
三百三十九條第一項、第三十條第一項前段、第二項、第五十五
條、第四十一條第一項前段，刑法施行法第一條之一第一項、第
二項前段，判決如主文。
中    華    民    國    98    年    12    月    30    日
                  刑事第十一庭  審判長法  官  李雅俐
                                      法  官  羅智文
                                      法  官  王世華
以上正本證明與原本無異。
如不服本判決應於收受判決後10日內向本院提出上訴書狀，並應
敘述具體理由；其未敘述上訴理由者，應於上訴期間屆滿後20日
內向本院補提理由書（均須按他造當事人之人數附繕本）「切勿
逕送上級法院」。
告訴人或被害人對於判決如有不服具備理由請求檢察官上訴者，
其上訴期間之計算係以檢察官收受判決正本之日期為準。
                                書記官  蕭訓慧
中    華    民    國    98    年    12    月    30    日
附錄論罪科刑法條
中華民國刑法第339條
（普通詐欺罪）
意圖為自己或第三人不法之所有，以詐術使人將本人或第三人之
物交付者，處5年以下有期徒刑、拘役或科或併科1千元以下罰金
。
以前項方法得財產上不法之利益或使第三人得之者，亦同。
前二項之未遂犯罰之。
中華民國刑法第30條
（幫助犯及其處罰）
幫助他人實行犯罪行為者，為幫助犯。雖他人不知幫助之情者，
亦同。
幫助犯之處罰，得按正犯之刑減輕之。
附表：
┌─┬─────┬─────┬───┬─────────────────────┐
│編│  被害人  │ 詐騙金額 │被害人│        詐      騙      方      式        │
│號│ 匯款時間 │（新臺幣）│      │                                          │
├─┼─────┼─────┼───┼─────────────────────┤
│一│九十七年十│四千一百元│壬○○│先盜用不知情之莊晏菁（業經臺灣臺中地方法院│
│  │月十五日中│          │      │檢察署檢察官為不起訴處分）所申請之ＹＡＨＯ│
│  │午十二時三│          │      │Ｏ！奇摩帳號vila0222，在ＹＡＨＯＯ！奇摩拍│
│  │十分許    │          │      │賣網站刊登出售「無敵CD-859電子辭典」之訊息│
│  │          │          │      │，並以被告申辦之門號0000000000號│
│  │          │          │      │之行動電話作為聯絡電話，適壬○○以新臺幣（│
│  │          │          │      │下同）四千元之價格得標，因而陷於錯誤，依指│
│  │          │          │      │示將貨款四千元及運費一百元，合計四千一百元│
│  │          │          │      │匯入呂民偉（另由檢察官另行偵辦）所有之臺灣│
│  │          │          │      │土地銀行石門分行帳號00000000000│
│  │          │          │      │五號帳戶內。                              │
├─┼─────┼─────┼───┼─────────────────────┤
│二│九十七年十│接續三次各│辛○○│先以張李花（另由檢察官另行偵辦）所申請之Ｙ│
│  │月十六日晚│匯款一萬元│      │ＡＨＯＯ！奇摩帳號lovelyooo0513，在ＹＡＨ │
│  │上九時許  │，合計三萬│      │ＯＯ！奇摩拍賣網站刊登出售「新光三越百貨公│
│  │          │元        │      │司禮券」之訊息，並以被告申辦之門號０九八六│
│  │          │          │      │六六九二六四號之行動電話作為聯絡電話，適許│
│  │          │          │      │嘉玲以一萬元之價格得標，辛○○因而陷於錯誤│
│  │          │          │      │，依指示接續三次各匯款一萬元，合計三萬元至│
│  │          │          │      │張李花之中華郵政股份有限公司土庫馬光郵局帳│
│  │          │          │      │號00000000000000號之帳戶（下│
│  │          │          │      │稱張李花郵局帳戶）內。                    │
├─┼─────┼─────┼───┼─────────────────────┤
│三│九十七年十│二萬二千五│丁○○│先在拍賣網站刊登出售「新光三越百貨公司禮券│
│  │月十六日下│百元      │      │」之訊息，適丁○○上網與賣家對談，該賣家遂│
│  │午八時四十│          │      │以被告申辦之門號0000000000號之行│
│  │四分許    │          │      │動電話與丁○○議定以二萬二千五百元之價格成│
│  │          │          │      │交，丁○○因而陷於錯誤，依指示匯款二萬二千│
│  │          │          │      │五百元至上開張李花（另由檢察官另行偵辦）之│
│  │          │          │      │郵局帳戶內。                              │
├─┼─────┼─────┼───┼─────────────────────┤
│四│九十七年十│六千元    │丙○○│先在ＹＡＨＯＯ！奇摩拍賣網站刊登出售「ACER│
│  │月十七日凌│          │      │Aspire one筆記型電腦」之訊息，適丙○○撥打│
│  │晨十二點五│          │      │賣家刊載之聯絡電話即被告申辦之門號０九八六│
│  │十分許    │          │      │六六九二六四號之行動電話，與自稱張小姐之詐│
│  │          │          │      │騙集團成年成員連絡，張小姐表示須先付款六千│
│  │          │          │      │元，待收款後即郵寄商品云云，致丙○○陷於錯│
│  │          │          │      │誤，依指示匯款六千元至上開張李花（另由檢察│
│  │          │          │      │官另行偵辦）之郵局帳戶內。                │
├─┼─────┼─────┼───┼─────────────────────┤
│五│九十七年十│二萬元    │戊○○│先盜用不知情之蔡思穎所申請之ＹＡＨＯＯ！奇│
│  │月十六日晚│          │      │摩帳號rinoasquall.tw，在ＹＡＨＯＯ！奇摩拍│
│  │上七時五十│          │      │賣網站刊登出售筆記型電腦之訊息，適戊○○以│
│  │八分許    │          │      │二萬元之價格得標後，詐騙集團成年成員即以被│
│  │          │          │      │告申辦之門號0000000000號之行動電│
│  │          │          │      │話與戊○○洽談交易內容，致戊○○陷於錯誤，│
│  │          │          │      │依指示匯款二萬元至邱瑞文（另由檢察官另行偵│
│  │          │          │      │辦）所有之彰化商業銀行北新竹分行帳號九六二│
│  │          │          │      │00000000000號帳戶內。          │
├─┼─────┼─────┼───┼─────────────────────┤
│六│九十七年十│九千八百元│甲○○│先在ＹＡＨＯＯ！奇摩拍賣網站刊登出售翻譯機│
│  │月十七日晚│          │      │之訊息，並以被告申辦之門號00000000│
│  │上八時五十│          │      │四四號之行動電話作為聯絡電話，適甲○○以每│
│  │二分許    │          │      │台四千九百元之價格得標購買二台翻譯機，文卿│
│  │          │          │      │妃因而陷於錯誤，依指示匯款九千八百元至陳小│
│  │          │          │      │勻（另由檢察官另行偵辦）所有之中華郵政股份│
│  │          │          │      │有限公司臺中大坑口郵局帳號00000000│
│  │          │          │      │四一七一四三號帳戶（下稱陳小勻之郵局帳戶）│
│  │          │          │      │內。                                      │
├─┼─────┼─────┼───┼─────────────────────┤
│七│九十七年十│四千一百元│庚○○│先在ＹＡＨＯＯ！奇摩拍賣網站刊登出售「無敵│
│  │月十七日下│          │      │CD-859電子辭典」之訊息，並以被告申辦之門號│
│  │午一時五分│          │      │0000000000號之行動電話作為聯絡電│
│  │許        │          │      │話之一，適庚○○以四千一百元之價格得標，因│
│  │          │          │      │而陷於錯誤，依指示匯款四千一百元至上開陳小│
│  │          │          │      │勻（另由檢察官另行偵辦）之郵局帳戶內。    │
├─┼─────┼─────┼───┼─────────────────────┤
│八│九十七年十│一萬元    │癸○○│先以ＹＡＨＯＯ！奇摩帳號s8677chen2002之名 │
│  │月十七日晚│          │      │義，在ＹＡＨＯＯ！奇摩拍賣網站刊登出售「Ｎ│
│  │上八時三十│          │      │ＯＫＩＡ  Ｎ９６超級智慧導航電視手機」之訊│
│  │二分許    │          │      │息，並以被告申辦之門號0000000000│
│  │          │          │      │號之行動電話作為聯絡電話，適癸○○以一萬元│
│  │          │          │      │之價格得標，因而陷於錯誤，依指示匯款一萬元│
│  │          │          │      │至上開陳小勻（另由檢察官另行偵辦）之郵局帳│
│  │          │          │      │戶內。                                    │
├─┼─────┼─────┼───┼─────────────────────┤
│九│九十七年十│三千二百元│乙○○│先以ＹＡＨＯＯ！奇摩帳號000000000之名義， │
│  │月十七日下│          │      │在ＹＡＨＯＯ！奇摩拍賣網站刊登出售「Ｓony │
│  │午四時四十│          │      │Ｅricssonw580I照相手機」之訊息，並以被告申│
│  │五分許    │          │      │辦之門號0000000000號之行動電話作│
│  │          │          │      │為聯絡電話，適乙○○以三千二百元之價格得標│
│  │          │          │      │，因而陷於錯誤，依指示匯款三千二百元至上開│
│  │          │          │      │陳小勻（由檢察官另為不起訴處分）之郵局帳戶│
│  │          │          │      │內。                                      │
│  │          │          │      │                                          │
└─┴─────┴─────┴───┴─────────────────────┘

司法院資訊處製作；財團法人民間司法改革基金會備份。
